【裁判字號】    99,秩,87
【裁判日期】    991011
【裁判案由】    違反社會秩序維護法
【裁判全文】
臺灣彰化地方法院簡易庭裁定              99年度秩字第87號
移送機關    彰化縣警察局彰化分局
被移送人    甲○○
上列被移送人因違反社會秩序維護法案件，經移送機關以99年7
月14日彰警分偵社字第99067號移送書移送審理，本院裁定如下
：
    主    文
甲○○販售經主管機關公告查禁之器械，處罰鍰新台幣仟元。
販賣之伸縮電擊棒（SYI320III雷弓王）壹支、電擊器（TITAN）
壹支、電擊器（PiLi-119）壹支、伸縮警棍貳支、警銬貳副均沒
入。
    事實理由及證據
一、被移送人於下列時、地有違反社會秩序維護法之行為：
（一）查獲時間：民國99年6月29日11時。
（二）地點：彰化縣彰化市○○里○○路243巷28號。
（三）行為：涉嫌販賣、公然陳列經主管機關公告查禁之器械。
（四）扣案之伸縮電擊棒（SYI320III雷弓王）2支、電擊器（
      TITAN）1支、電擊器（PiLi-119）1支、伸縮警棍2支、警
      銬2副。
二、上開事實，有下列之事證證明屬實：
（一）按「製造、運輸、販售、攜帶或公然陳列主管機關公告查
      禁之器械者，處3日以下拘留或新臺幣3萬元以下罰鍰」，
      社會秩序維護法第63條第1項第8款定有明文。又按警械非
      經內政部或其授權之警察機關許可，不得定製、售賣或持
      有，違者由警察機關沒入。但法律另有規定者，從其規定
      。前項許可定製、售賣或持有之警械種類規格、許可條件
      、許可之申請、審查、註銷、撤銷或廢止及其他應遵行事
      項之辦法，由內政部定之，警械使用條例第14條定有明文
      。內政部並依照該規定制定警械許可定製售賣持有管理辦
      法，依該辦法第3條第1、2項規定，申請製造、售賣警棍
      、警銬、電氣警棍（棒）（電擊器）之廠商，應檢附文件
      ，包括製造廠商應另附工廠登記證明文件影本，售賣廠商
      應另附經銷合約書及製造廠商許可文件影本，經直轄市、
      縣(市)政府警察局層報內政部許可。
（二）經查：被移送人甲○○所經營之成功消防有限公司未經前
      揭許可程序，於99年6月29日11時許，經警在彰化縣彰化
      市○○里○○路243巷28號住處，查扣其販售伸縮電擊棒
      （SYI320III雷弓王）2支、電擊器（TITAN）1支、電擊器
      （PiLi-119）1支、伸縮警棍2支、警銬2副等物，此經被
      移送人於警詢及本院訊問時坦承不諱，並有彰化縣警察局
      彰化分局扣押筆錄、扣押物品目錄表、違反社會秩序維護
      法案件現場記錄、現場圖、經濟部函、網頁列印資料、照
      片11張等在卷可稽，堪予認定。被移送人所販售之伸縮電
      擊棒（SYI320III雷弓王）2支、電擊器（TITAN）1支、電
      擊器（PiLi-119）1支、伸縮警棍2支、警銬2副等器物，
      經內政部依警械使用條例第14條第2項規定之授權訂定警
      械許可定製售賣持有管理辦法，列為警械，依警械使用條
      例第14條第2項規定，非經許可不得定製、售賣或持有，
      被移送人未經許可而販售，自應依社會秩序維護法第63
      條第1項第8款規定處罰，至被移送人所辯：伊係向合法上
      游廠商即上旻國際有限公司（下稱上旻公司）進貨銷售，
      復持有該公司開立之經銷證明，欲證明伊亦具合法之經銷
      合約書與許可販售證明文件；本件係不諳法令而誤觸法令
      云云，惟揆諸上開警械使用條例第14條及內政部制定之警
      械許可定製售賣持有管理辦法規定，持有該等文件亦只能
      證明上旻公司本身有合法販售該警械之許可證明而已，非
      謂被移送人公司即同時取得合法販售警械之權利，仍必須
      依規定經縣、市政府警察局層報內政部許可後，方得從事
      販售管制警械之行為，是其不能以不知法令而主張免罰。
（三）審酌被移送人販賣前揭物品之目的及動機尚屬純正、販賣
      之數量並非鉅大，違反義務及所生損害程度均屬輕微，併
      其生活狀況、品行、智識程度，行為後之態度良好等情狀
      ，依首開規定，裁罰如主文之所示，並依法將所販賣之伸
      縮電擊棒（SYI320III雷弓王）1支、電擊器（TITAN）1支
      、電擊器（PiLi-119）1支、伸縮警棍2支、警銬2副宣告
      沒入。
三、據上論斷，應依社會秩序維護法第45條第1項、第63條第1項
    第8款、第22條第1項第2款、第2項，裁定如主文。
四、如不服本裁定，得於裁定書送達之翌日起5日內，以書狀敘
    述理由，經本簡易庭向本院普通庭提起抗告。
中    華    民    國    99    年    10    月    11    日
                臺灣彰化地方法院刑事簡易庭
                          法  官  郭玄義
以上正本證明與原本無異。
如不服本裁定，應於裁定送達後五日內向本院提出抗告狀(須附
繕本 )。
中    華    民    國    99    年    10    月    11    日
                          書記官  魏嘉信
社會秩序維護法第63條
有下列各款行為之一者，處3日以下拘留或新台幣3萬元以下罰鍰
：
一  無正當理由攜帶具有殺傷力之器械、化學製劑或其他危險物
    品者。
二  無正當理由鳴槍者。
三  無正當理由，攜帶用於開啟或破壞門、窗、鎖或其他安全設
    備之工具者。
四  放置、投擲或發射有殺傷力之物品而有危害他人身體或財物
    之虞者。
五  散佈謠言，足以影響公共之安寧者。
六  蒙面偽裝或以其他方法驚嚇他人有危害安全之虞者。
七  關於製造、運輸、販賣、貯存易燃、易爆或其他危險物品之
    營業，未經主管機關許可；或其營業設備及方法，違反法令
    規定者。
八  製造、運輸、販賣、攜帶或公然陳列經主管機關公告查禁之
    器械者。
前項第七款、第八款，其情節重大或再次違反者，處或併處停止
營業或勒令歇業。

司法院資訊處製作；財團法人民間司法改革基金會備份。
